臺灣高雄地方法院刑事判決　　　　　　　 96年度訴字第772號
　　公　訴　人　臺灣高雄地方法院檢察署檢察官
　　被　　　告　庚○○
　　　　　　　　　　　　（另案現於臺灣高雄第二監獄執行中
上列被告因竊盜等案件，經檢察官提起公訴（95年度偵緝字第38
01、3802、3803號），被告經訊問後為有罪之陳述，本院合議庭
裁定由受命法官獨任進行簡式審判程序，並判決如下：
    主  文
庚○○連續犯攜帶兇器竊盜罪，累犯，處有期徒刑貳年；又共同
犯妨害自由罪，累犯，處有期徒刑玖月；又犯妨害公務罪，累犯
，處有期徒刑玖月。應執行有期徒刑年肆月。
    事實及理由
一、本件被告庚○○所犯係死刑、無期徒刑、最輕本刑為3 年以
    上有期徒刑以外之罪，其於準備程序中就被訴事實為有罪之
    陳述，經審判長告知簡式審判程序之旨，並聽取公訴人及被
    告劉振益等之意見後，本院合議庭認宜進行簡式審判程序，
    依刑事訴訟法第273 條之1 第1 項規定，合議裁定由受命
    法官獨任進行簡式審判程序，合先敘明。
二、庚○○前因竊盜案件，經本院93年度易字第821 號判決處有
    期徒刑7月確定，甫於民國94年7月16日縮刑期滿執行完畢。
    猶不知悔改，而為下列犯行：（一）庚○○竟基於意圖為自
    己不法所有之概括犯意，連續於附表編號1 至5 所示之時、
    地，持客觀上足以對人生命、身體產生危害、可作為兇器如
    附表編號1 至5 竊盜方式欄所示工具，竊取附表編號1 至5
    所示之物。（二）附表一編號1 至5 所示之物得手後，分別
    於95年2 月至4 月間，以新台幣（下同）1 萬元至3 萬元不
    等之價格，將附表編號2 、4 、5 （附表編號5 所示之自小
    客車懸掛車牌號碼YQ-6125 號）所示自小客車贓物販售與知
    情之丙○○（所涉贓物罪部分業經本院95年度易字第1069號
    判決處有期徒刑10月確定），另附表編號3 所示車輛，則由
    庚○○懸掛ZC-0102 號車牌使用。嗣庚○○與丙○○因前開
    贓車之事發生金錢糾紛，竟與張權雄、吳宗憲（所涉妨害自
    由罪部分業經本院95年度簡字第5364號有罪判決確定）、簡
    子堯（另由臺灣高雄少年法院審理）共同基於妨害自由之犯
    意聯絡，於95年4 月18日10時30分許，由庚○○前往丙○○
    位於高雄市鼓山區○○○路234 號之工作處所，與丙○○談
    判不成後強押丙○○至高雄市鹽埕區與新興區交界之五福橋
    上，並將丙○○交予張權雄、吳宗憲、簡子堯與姓名不詳綽
    號「俊宇」之成年男子，強押丙○○至高雄市前鎮區○○○
    路388 號之「小叮噹娛樂廣場」，限制丙○○行動自由，禁
    止其離去，嗣為警至店內臨檢，丙○○始向警求救，並帶同
    警方前往查緝庚○○，丙○○之自由遭限制約5 小時。（三
    ）嗣於95年4 月18日19時10分許，由時任高雄市政府警察局
    前鎮分局偵查隊警務員之鄭文瑤率領員警8 名共乘3 輛偵防
    車，依法至高雄市○○○路與銘傳路口執行逮捕職務時，庚○○見狀竟駕駛前開懸掛ZC-010 2號車牌之附表編號3 所示
    自用小客車以衝撞之方式施強暴於員警，經警對其所駕駛之
    車輛射擊21發後，仍為其所逃逸。案經丁○○、辛○○、甲○○、己○○、乙○○、丙○○訴由台南市警察局第一分局
    報告及高雄市政府警察局前鎮分局報告臺灣高雄地方法院檢
    察署檢察官偵查起訴。
三、本件證據部分除補充：「被告於本院準備程序及審判程序中
    之陳述」，餘均引用檢察官起訴書所載（如附件）。訊據被
    告對上揭事實坦承不諱（見本院96年6 月28日準備程序筆錄
    第3 、4 頁），核與告訴人丁○○、辛○○、甲○○、己○○、乙○○、丙○○之指訴相符，此外，復有附表所示之證
    據在卷可查，足認被告之自白與事實相符。本案事證已臻明
    確，被告之犯行均堪認定，應依法論科。
四、新舊法比較：
（一）被告行為後，刑法第2 條法律變更適用及第33條第5 款罰
      金之規定、第56條連續犯、第47條累犯及第41條易科罰金
      之規定，已於94年1 月7 日經立法院修正三讀通過，總統
      命令公布，於95年7 月1 日施行，該第2 條係規範行為後
      法律變更適用所生新舊法律比較適用之準據法，於新法施
      行後，應適用新法第2 條第1 項之規定，為「從舊從輕」
      之比較。
（二）罰金刑部分，刑法分則編各罪所定罰金刑之貨幣單位原為
      銀元，修正前刑法第33條第5 款規定：「罰金：1 元（銀
      元）以上。」，而依罰金罰鍰提高標準條例規定，就72年
      6 月26日前修正之刑法部分條文罰金數額提高2 至10倍，
      其後修正者則不提高倍數，並依現行法規所定貨幣單位折
      算新臺幣條例規定，以銀元1 元折算新臺幣3 元；修正後
      刑法第33條第5 款規定：「罰金：新臺幣1000元以上，以
      百元計算之。」，刑法第33條第5 款所定罰金貨幣單位經
      修正為新臺幣後，刑法分則各罪所定罰金刑之貨幣單位亦
      應配合修正為新臺幣，為使刑法分則編各罪所定罰金之最
      高數額與刑法修正前趨於一致，乃增訂刑法施行法第1 條
      之1 ：「中華民國94年1 月7 日刑法修正施行後，刑法分
      則編所定罰金之貨幣單位為新臺幣。94年1 月7 日刑法修
      正時，刑法分則編未修正之條文定有罰金者，自94年1 月
      7 日刑法修正施行後，就其所定數額提高為30倍。但72年
      6 月26 日 至94年1 月7 日新增或修正之條文，就其所定
      數額提高為3 倍。」；從而，刑法分則編各罪所定罰金刑
      之最高數額，於上開規定修正後並無不同，惟修正後刑法
      第33第5款 所定罰金刑最低數額，較之修正前提高，自以
      修正前刑法第33條第5 款規定，較有利於被告。
（三）連續犯部分：被告行為後，刑法第56條連續犯之規定，業
      於94年1 月7 日修正公布刪除，並於95年7 月1 日施行，
      則被告之犯行，因行為後新法業已刪除連續犯之規定，此
      刪除雖非犯罪構成要件之變更，但顯已影響行為人刑罰之
      法律效果，自屬法律有變更，依新法第2 條第1 項規定，
      比較新、舊法結果，仍應適用較有利於被告之行為時法律
      即舊法論以連續犯1 罪並加重其刑（最高法院95年第8次
      刑事庭會議決議參照）。
（四）數罪併罰規定：被告行為後，刑法第51條關於數罪併罰之
      定應執行刑規定亦於94年1 月7 日修正公布，並於95 年7
      月1 日施行，修正前刑法第51條第5 款規定：「宣告多數
      有期徒刑者，於各刑中之最長期以上，各刑合併之刑期以
      下，定其刑期。但不得逾20年。」，修正後刑法第51 條
      第5 款規定：「宣告多數有期徒刑者，於各刑中之最長期
      以上，各刑合併之刑期以下，定其刑期。但不得逾30 年
      。」，經比較新舊法結果，修正前之舊法對被告有利。
（五）按修正前刑法第28條規定：「二人以上共同實施犯罪之行
      為者，皆為正犯。」，修正後刑法第28條規定：「二人以
      上共同實行犯罪之行為者，皆為正犯。」，剔除未參與犯
      罪實行行為之預備及陰謀共同正犯，然對本件被告而言，
      被告劉振益等9 人，有犯意聯絡及行為之分擔，均已參與
      實行行為，修正前後之規定，並無何者有利或不利之情形
      ，爰依修正後刑法第2 條第1 項前段之規定，適用行為時
      之修正前刑法第28條之規定，均論以共同正犯。
（六）又新舊法比較時應就罪刑有關之共犯、未遂犯、想像競合
      犯、牽連犯、連續犯、結合犯、以及累犯加重、自首減輕
      暨其他法定加減原因（如身份加減）與加減例等一切情形
      ，綜其全部罪刑之結果而為比較。（最高法院95年5 月23
      日第8 次刑法座談會參照）又比較裁判前之法律孰為有利
      於行為人時，應就罪刑有關之一切情形，比較其全部之結
      果，而為整個之適用，不能割裂而分別適用有利之條文。
      （最高法院27年上字第2615號判例參照）本件經上開綜合
      比較結果，認應全部適用舊法對被告較為有利。
五、按刑法第321 條第1 項第3 款之攜帶兇器竊盜罪，係以行為
    人攜帶兇器竊盜為其加重條件，此所謂兇器，其種類並無限
    制，凡客觀上足對人之生命、身體、安全構成威脅，具有危
    險性之器械均屬之，且祇須行竊時攜帶此種具有危險性之兇
    器為已足，並不以攜帶之初有行兇之意圖為必要，故例如鐵
    鎚及鐵鑿子等為足以殺傷人生命、身體之器械，顯為具有危
    險性之兇器。又無論行為人主觀上是否旨在行兇抑僅便利行
    竊，然在客觀上僅須具有行兇之危險性，自屬兇器之一種，
    其攜帶而犯竊盜罪，應成立刑法第321 條第1 項第3 款之罪
    ，最高法院79年台上字第5253號及70年台上字第1613號判例
    參照。查被告攜帶如附表編號1 至5 所示之1 字起子等工具
    ，如手持以之揮刺，客觀上足對人之生命、身體、安全造成
    威脅而具有危險性，足以作為兇器使用。核被告庚○○就附
    表編號1 至5 所示之行為，係涉犯刑法第321 條第1 項第3
    款之攜帶兇器竊盜罪；就犯罪事實（二）所示，係犯刑法第
    302 條第1 項之妨害自由罪；就犯罪事實（三）所示，係犯
    刑法第135 條第1 項之妨害公務罪。被告所犯5 次加重竊盜
    犯行，時間緊接，手法相同，觸犯構成要件同一之罪名，顯
    係基於概括犯意反覆為之，依刑法第56條之規定，為連續犯
    ，論一罪，並加重其刑。被告庚○○與張權雄、吳宗憲、簡
    子堯及姓名不詳綽號「俊宇」之成年男子，就妨害丙○○之
    自由部分，具有犯意聯絡、行為分擔，應依刑法第28條規定
    論以共同正犯。被告所犯上開3 罪，犯意各別，行為互異，
    應分論併罰。查被告前因竊盜案件，經本院93年度易字第82
    1 號判決處有期徒刑7 月確定，甫於94年7 月16日縮刑期滿
    執行完畢，此有臺灣高等法院被告前案紀錄表1 份在卷可按
    ，其於該有期徒刑執行完畢後，5 年內再犯本案有期徒刑以
    上之罪，不論依修正前之刑法第47條，或修正後之刑法第47
    條第1 項之規定，均構成累犯，對被告而言並無有利或不利
    之情形，依94年2 月2 日修正公布後95年7 月1 日施行之刑
    法第2 條第1 項，應逕依修正前之刑法第47條，均論以累犯
    ，並就加重竊盜罪部分遞加重其刑。爰審酌被告庚○○正值
    輕壯，不思以己力謀取財物，曾有多次竊盜前科，仍不知警
    惕，再為本件竊取他人自小客車犯行，造成告訴人等之損害
    ，並因上開贓車交易糾紛，竟夥同他人以非法方式限制丙○○之自由，另於警方緝捕時，駕駛自小客車任意衝撞員警，
    無視於司法警察公權力之行使，本應從重處罰，惟被告坦承
    犯行，犯後態度良好等一切情狀，各量處如主文所示之刑，
    並定應執行刑，以資懲儆。末起訴意旨雖求處諭知強制工作
    ，然被告於附表所犯之竊盜罪，每件竊盜之犯罪時間相隔至
    少有5 日以上，而所為之竊盜次數僅5 次，尚無法以此遽認
    被告有犯罪之習慣，此與竊盜犯贓物犯保安處分條例第3 條
    第1 項規定之「犯罪習慣」構成要件不符，爰不為強制工作
    之諭知，附此敘明。
六、末被告所為附表編號1 至5 所示之竊盜犯行，雖使用如附表
    編號1 至5 所示之工具，然上開工具均未扣案，卷內亦無其
    他事證足以證明附表一編號1 至5 所示工具均為被告所有，
    爰不為沒收之諭知，附此敘明。
據上論斷，應依刑事訴訟法第273 條之1 第1 項、第299 條第1
項前段、第310 條之2 、第454 條第2 項，刑法第2 條第1 項前
段、第28條、修正前刑法第56條、第302 條第1 項、第321 條第
1 項第3 款、第135 條第1 項、第47條、第51條第5 款，刑法施
行法第1 條之1 ，判決如主文。
本案經檢察官戊○○到庭執行職務。
以上正本證明與原本無異。
如不服本判決，應於收受送達後10日內向本院提出上訴書狀（應
附繕本及上訴理由）。
中　　華　　民　　國　　96　　年　　7 　　月　　12　　日
                  刑事第二庭  法　官  何佩陵
以上正本證明與原本無異。
如不服本判決，應於收受送達後10日內向本院提出上訴書狀（應
附繕本及上訴理由）。
中　　華　　民　　國　　96　　年　　7 　　月　　12　　日
                              書記官  張家瑜
附錄本案論罪科刑法條之依據：
中華民國刑法第135條第1項
對於公務員依法執行職務時，施強暴脅迫者，處3 年以下有期徒
刑、拘役或3 百元以下罰金。
中華民國刑法第302條第1項
私行拘禁或以其他非法方法，剝奪人之行動自由者，處5 年以下
有期徒刑、拘役或3 百元以下罰金。
中華民國刑法第321條
（加重竊盜罪）
犯竊盜罪而有左列情形之一者，處 6 月以上、 5 年以下有期徒
刑：
一  於夜間侵入住宅或有人居住之建築物、船艦或隱匿其內而犯
之者。
二  毀越門扇、牆垣或其他安全設備而犯之者。
三  攜帶兇器而犯之者。
四  結夥三人以上而犯之者。
五  乘火災、水災或其他災害之際而犯之者。
六  在車站或埠頭而犯之者。
前項之未遂犯罰之。
┌──┬──────┬──────┬───┬──────┬───┐
│編號│ 時間地點   │ 竊盜方式   │被害人│  竊取財物  │出處  │
├──┼──────┼──────┼───┼──────┼───┤
│ 1  │95年2月10日 │以兇器一字起│丁○○│現金新台幣  │台南市│
│    │上午8時許   │子破壞車號36│（偵│1200元及    │警察局│
│    │台南市東區大│26 -JD小客  │P15-16│0000000000行│第一分│
│    │同路1段175巷│車門鎖      │）    │動電話一支  │局刑事│
│    │92號        │（毀損部分未│      │            │案件報│
│    │            │據告訴及起訴│      │            │告書第│
│    │            │）          │      │            │6頁   │
├──┼──────┼──────┼───┼──────┼───┤
│ 2  │95年2月16日 │持T字板手撬 │辛○○│車號ZR-8948 │偵  │
│    │21時        │開車門      │（警│小客車一輛  │P17   │
│    │高雄市三民區│            │卷P12-│（約10萬元）│      │
│    │寶園里褒揚街│            │13，同│            │      │
│    │210號前     │            │偵  │            │      │
│    │            │            │P40-41│            │      │
│    │            │            │）    │            │      │
├──┼──────┼──────┼───┼──────┼───┤
│ 3  │95年3月21日 │以一字起撬開│甲○○│車號7093-GF │偵  │
│    │17時5分     │車門        │（偵│小客車一輛  │P16背 │
│    │台南市安南區│            │卷P7-8│（曾花20萬元│面    │
│    │郡安路6段51 │            │，同偵│整修）      │      │
│    │號旁        │            │    │            │      │
│    │            │            │P52-54│            │      │
│    │            │            │）    │            │      │
├──┼──────┼──────┼───┼──────┼───┤
│ 4  │95年3月30日 │以T字板手撬 │己○○│車號1120-KW │偵  │
│    │21時30分    │開車門      │（由子│小客車一輛  │P16   │
│    │台南市安平區│            │劉律廷│（約140萬） │      │
│    │育平9街192巷│            │報案）│            │      │
│    │            │            │（偵│            │      │
│    │            │            │卷P5背│            │      │
│    │            │            │面-6，│            │      │
│    │            │            │同偵│            │      │
│    │            │            │P47-49│            │      │
│    │            │            │）    │            │      │
├──┼──────┼──────┼───┼──────┼───┤
│ 5  │95年4月11日 │以一字起撬開│乙○○│車號C7-0383 │偵  │
│    │10時30分    │車門        │（偵│小客車一輛  │P17背 │
│    │台南市      │            │卷P4背│（約20萬元）│面    │
│    │中西區○○路│            │面-5，│            │      │
│    │161號前     │            │同偵│            │      │
│    │            │            │P50-51│            │      │
│    │            │            │）    │            │      │
└──┴──────┴──────┴───┴──────┴───┘
